【裁判字號】    99,裁,1442
【裁判日期】    990624
【裁判案由】    違章建築
【裁判全文】
最  高  行  政  法  院  裁  定
                                      99年度裁字第1442號
上  訴  人  丙○○○
            丁○○
            戊○○
            己○○
            庚○○
            辛○○
            壬○○
            乙○○（兼上7人共同送達代收人）
            甲○○
共      同
訴訟代理人  劉榮治律師
被 上訴 人  嘉義縣政府
代  表  人  癸○○
上列當事人間違章建築事件，上訴人對於中華民國99年3月2日高
雄高等行政法院98年度訴字第191號判決，提起上訴，本院裁定
如下：
    主  文
上訴駁回。
上訴審訴訟費用由上訴人負擔。
    理  由
一、按對於高等行政法院判決之上訴，非以其違背法令為理由，
    不得為之，行政訴訟法第242條定有明文。依同法第243條第
    1項規定，判決不適用法規或適用不當者，為違背法令；而
    判決有同條第2項所列各款情形之一者，為當然違背法令。
    是當事人對於高等行政法院判決上訴，如依行政訴訟法第24
    3條第1項規定，以高等行政法院判決有不適用法規或適用不
    當為理由時，其上訴狀或理由書應有具體之指摘，並揭示該
    法規之條項或其內容；若係成文法以外之法則，應揭示該法
    則之旨趣；倘為司法院解釋或本院之判例，則應揭示該判解
    之字號或其內容。如以行政訴訟法第243條第2項所列各款情
    形為理由時，其上訴狀或理由書，應揭示合於該條項各款之
    事實。上訴狀或理由書如未依此項方法表明者，即難認為已
    對高等行政法院判決之違背法令有具體之指摘，其上訴自難
    認為合法。
二、本件上訴人對於高雄高等行政法院98年度訴字第191號判決
    （下稱原判決）提起上訴，雖略以：被上訴人於民國（下同
    ）90年8月8日召開會議決議認定系爭7棟房屋係屬程序違建
    ，非屬實質違建，非不能補照，該決議應已斟酌內政部64年
    10月17日函釋，因上開房屋坐落土地係屬行政院專案核准之
    阿里山公路石桌服務區特定事業用地，與一般山坡地保育區
    特定事業用地不同，則系爭7棟房屋既非實質違建不能補照
    ，被上訴人竟未先限期補正即令拆除，顯違法不當，原判決
    未審酌被上訴人原有之認定，亦屬違法；又被上訴人就上開
    房屋業於84年11月8日對上訴人甲○○作成違章建築拆除通
    知單之處分，迄至97年仍未執行拆除，即已逾期不得再執行
    ，被上訴人卻於97年7月29日對同一標的物及同一當事人，
    作成相同之處分，顯有違一事不再理原則，原審未查明上開
    兩次處分係屬重覆處分，應予撤銷；另原判決未敘明法令依
    據，率以75年11月1日為劃分認定舊違建或新違建之日期，
    並認系爭房屋非合法之舊違建而可拆除，自屬違背法令，且
    有應予調查而未調查之違法等語，為其論據。惟核上訴狀所
    載內容，或係重述其在原審業經主張而為原判決摒棄不採之
    陳詞，或係就原審取捨證據、認定事實之職權行使事項，指
    摘其為不當，或係就原審所為論斷或駁斥其主張之理由，泛
    言原判決違背法令，而未具體表明原判決究竟有如何合於不
    適用法規或適用不當、或有行政訴訟法第243條第2項所列各
    款之情形，尚難認為已對原判決之如何違背法令有具體之指
    摘。依首揭規定及說明，應認其上訴為不合法，應予駁回。
三、據上論結，本件上訴為不合法。依行政訴訟法第249條第1項
    前段、第104條、民事訴訟法第95條、第78條、第85條第1項
    前段，裁定如主文。
中    華    民    國    99    年    6     月    24    日
                    最高行政法院第四庭
                        審判長法官  劉  鑫  楨
                              法官  侯  東  昇
                              法官  林  文  舟
                              法官  曹  瑞  卿
                              法官  陳  鴻  斌

以  上  正  本  證  明  與  原  本  無  異
中    華    民    國    99    年    6     月    24    日
                              書記官  吳  玫  瑩

司法院資訊處製作；財團法人民間司法改革基金會備份。
